# 内资企业提取总经理奖励基金

提问人：nikan 时间：2012-03-01 11:13:07
可以按照税后利润一定比例计提，但是要作为费用列报。 证监会会计部对此问题有过规定，《公开发行证券的公司信息披露规范问答第 2 号》

回答人：chenyiwei
赞同此观点。另外《讲解 2010 》第 160 页“利润分享和奖金计划”也说明了这一点。

提问人：胖胖虎 时间：2012-03-12 13:24:27
个人觉得税后利润中提取总经理奖励基金可视为高管当年提供了服务而获得的报酬，跟年终奖一个道理，所以应该在当年就计入成本费用

回答人：chenyiwei
确认负债要满足负债的定义和确认条件，其中应关注金额可以可靠计量。如果企业的考核办法较为具体和透明，根据业绩指标可以基本确定地计算出可获得的奖金金额，则可以在年末计提。